【裁判字號】    99,審交易,1086
【裁判日期】    991208
【裁判案由】    過失傷害
【裁判全文】
臺灣高雄地方法院刑事判決          99年度審交易字第1086號
公  訴  人  臺灣高雄地方法院檢察署檢察官
被      告  陳壬景
上列被告因過失傷害案件，經檢察官提起公訴（99年度偵字第
26803 號），本院判決如下：
    主  文
本件公訴不受理。
    理  由
一、公訴意旨如附件起訴書所載。
二、按告訴乃論之罪，告訴人於第一審辯論終結前，得撤回其告
    訴；又告訴經撤回者，法院應諭知不受理之判決，刑事訴訟
    法第238 條第1 項及第303 條第3 款定有明文。
三、本件被告陳壬景因過失傷害案件，經檢察官提起公訴，認被
    告係犯刑法第284 條第1 項前段之過失傷害罪。依同法第28
    7 條前段之規定，須告訴乃論。茲據告訴人楊欣佩於民國99
    年11月23日具狀撤回其告訴，有撤回告訴狀在卷可稽，揆諸
    前開說明，爰不經言詞辯論，逕為諭知不受理之判決。
據上論斷，應依刑事訴訟法第303 條第3 款、第307 條，判決如
主文。
中    華    民    國    99    年    12    月    8     日
                   交通法庭  法  官 顏銀秋
以上正本證明與原本無異。
如不服本判決應於收受送達後10日內向本院提出上訴書狀，並應
敘述具體理由；如未敘述上訴理由者，應於上訴期間屆滿後20日
內向本院補提理由書（均須按他造當事人之人數附繕本）「切勿
逕送上級法院」。
中    華    民    國    99    年    12    月    8     日
                             書記官 林豐富
附件：99年度偵字第26803 號起訴書
臺灣高雄地方法院檢察署檢察官起訴書
                                     99年度偵字第26803號
    被      告  陳壬景  男  75歲（民國○○年○月○○日生）
                        住高雄縣旗山鎮○○街86之1號12樓
                        身分證統一編號：Ｚ000000000號
上列被告因過失傷害案件，業經偵查終結，認應提起公訴，茲將
犯罪事實及證據並所犯法條分敘如下：
        犯  罪  事  實
一、陳壬景考領有普通重型機車駕駛執照，於民國99年3 月23日
    20時5分許，牽車牌號碼OXB-147號重型機車（下稱前揭車輛
    ），在高雄縣旗山鎮○○路9 號前，準備由東往西方向步行
    穿越旗文路（無行人穿越道、人行天橋或人行地下道，亦非
    禁止穿越路段），本應注意行人穿越道路時，須待左右無來
    車，始可小心迅速穿越，而依當時情形，天氣晴、夜間有照
    明、柏油路面乾燥無缺陷、無障礙物，視距良好，並無不能
    注意之情事，竟疏未注意其他行進中車輛即貿然穿越，適有
    陳乃瑄（未據告訴）騎乘車牌號碼XLT-093 號重型機車搭載
    楊欣佩，沿旗文路由南往北方向行駛，亦行經該處，因視線
    遭停放路旁之另輛貨車阻擋（車頭朝北，車尾朝南），無從
    事先注意自貨車車頭附近走出之陳壬景，而緊急煞車，導致
    楊欣佩右腳直接撞擊前揭車輛車頭，因而受有右腓骨閉鎖性
    骨折之傷害。陳壬景於肇事後，在偵查犯罪機關知悉其年籍
    前，即向處理員警供承肇事，自首並接受裁判。
二、案經楊欣佩告訴偵辦。
        證  據  並  所  犯  法  條
一、證據清單：
┌─┬──────────┬──────────────┐
│  │   證  據  方  法   │     待   證   事   實      │
├─┼──────────┼──────────────┤
│1 │被告陳壬景於交通警察│1.被告在車禍發生時，係牽行前│
│  │訪談時之供述        │  揭車輛「慢速」橫越旗文路之│
│  │                    │  事實（故被告嗣後辯稱當時係│
│  │                    │  立於路邊云云，尚難採信）。│
│  │                    │2.告訴人右腳直接撞擊前揭車輛│
│  │                    │  車頭之事實。              │
├─┼──────────┼──────────────┤
│2 │被告於檢察官訊問時之│1.告訴人右腳直接撞擊前揭車輛│
│  │供述                │  車頭之事實。              │
│  │                    │2.被告當時牽著前揭車輛，在貨│
│  │                    │  車車頭附近之事實。        │
├─┼──────────┼──────────────┤
│3 │證人即告訴人楊欣佩於│1.楊欣佩因陳乃瑄緊急煞車，而│
│  │檢察官訊問時之具結證│  撞上前揭車輛之事實。      │
│  │述                  │2.被告當時牽著前揭車輛，且車│
│  │                    │  頭前輪已經凸出貨車左側車身│
│  │                    │  之平行線之事實。          │
│  │                    │3.被告是從貨車車頭處牽車出來│
│  │                    │  之事實。                  │
│  │                    │4.車禍發生前，陳乃瑄並無為閃│
│  │                    │  避他車而往右偏駛之事實。  │
├─┼──────────┼──────────────┤
│4 │證人陳乃瑄於檢察官訊│1.車禍地點有路燈之事實（故道│
│  │問時之具結證述      │  路交通事故調查報告表上記載│
│  │                    │  「夜間無照明」係誤載）。  │
│  │                    │2.陳乃瑄之視線有遭路旁停放之│
│  │                    │  貨車阻擋，嗣後看見貨車前方│
│  │                    │  有一團黑影出現，往陳乃瑄機│
│  │                    │  車之方向過來，陳乃瑄隨即煞│
│  │                    │  車，導致告訴人腳部撞到前揭│
│  │                    │  機車之事實（依證人之證述，│
│  │                    │  被告當時應係移動中，而非立│
│  │                    │  於路邊）。                │
├─┼──────────┼──────────────┤
│5 │證人杜福明於檢察官訊│1.被告當時牽著前揭車輛，在貨│
│  │問時之具結證述      │  車車頭附近之事實。        │
│  │                    │2.陳乃瑄因視線遭貨車擋住，無│
│  │                    │  法事先見到前揭車輛，發現時│
│  │                    │  有向左閃避，但告訴人之右腳│
│  │                    │  仍然撞到前揭車輛之事實。  │
├─┼──────────┼──────────────┤
│6 │道路交通事故現場圖1 │告訴人與被告車禍前行車方向之│
│  │份                  │事實。                      │
├─┼──────────┼──────────────┤
│7 │蒐證照片13幀        │1.案發現場有路燈之事實（故道│
│  │                    │  路交通事故調查報告表記載「│
│  │                    │  夜間無照明」係誤載）。    │
│  │                    │2.案發地點路旁停有1台貨車之 │
│  │                    │  事實。                    │
│  │                    │3.告訴人右腳撞擊前揭車輛左側│
│  │                    │  車頭之事實。              │
├─┼──────────┼──────────────┤
│8 │道路交通事故調查報告│1.車禍當時天候晴、柏油路面乾│
│  │表(一)(二)各1份         │  燥、無缺陷、無障礙物、視距│
│  │                    │  良好之事實。              │
│  │                    │2.被告考領有重型機車駕駛執照│
│  │                    │  之事實。                  │
├─┼──────────┼──────────────┤
│9 │旗山醫院診斷證明書1 │告訴人於99年3月23日就診時， │
│  │份                  │受有右腓骨閉鎖性骨折傷害之事│
│  │                    │實。                        │
└─┴──────────┴──────────────┘
二、核被告所為，係犯刑法第284條第1項前段之過失傷害罪嫌。
    又本案因報案人或勤務指揮中心轉來資料時，並未報明肇事
    人姓名，處理員警至現場處理時，被告在場，並坦承為肇事
    者乙節，有道路交通事故肇事人自首情形紀錄表1 紙可佐，
    顯見被告在偵查犯罪機關尚不知悉肇事者年籍時，即主動告
    知係肇事者，應已符合自首之要件，請貴院斟酌是否依刑法
    第62條前段之規定，減輕其刑。
三、依刑事訴訟法第251條第1項提起公訴。
    此    致
臺灣高雄地方法院
中    華    民    國    99    年    10    月    26    日
                              檢察官      劉  穎  芳
上正本證明與原本無異
中    華    民    國    99    年    11    月    2     日
                              書記官      楊  淑  媛
附錄所犯法條：
刑法第284條第1項前段
因過失傷害人者，處 6 月以下有期徒刑、拘役或 5 百元以下罰
金，致重傷者，處 1 年以下有期徒刑、拘役或 5 百元以下罰金
。

司法院資訊處製作；財團法人民間司法改革基金會備份。
